【裁判字號】    89,訴,698
【裁判日期】    890831
【裁判案由】    清償借款
【裁判全文】
臺灣屏東地方法院民事判決  八十九年度訴字第六九八號
    原      告  第一商業銀行股份有限公司屏東分行
    法定代理人  乙○○
    訴訟代理人  甲○○
    被      告  祥耀企業有限公司
                            設.
    法定代理人  戊○○      住.
    被      告  庚○○      住.
                己○○      住.
                丁○○      住.
                丙○○      住.
    兼  右四人
    訴訟代理人  戊○○      住.
右當事人間請求清償借款事件，本院判決如左：
    主    文
被告應連帶給付原告新台幣貳佰肆拾肆萬壹仟肆佰貳拾柒元及如附表所示之利息與違
約金。
訴訟費用由被告連帶負擔。
本判決於原告以新台幣捌拾貳萬元供擔保後，得假執行。
    事    實
甲、原告方面：
一、聲明：求為判決除假執行擔保金額外，如主文所示。
二、陳述：
    被告祥耀企業有限公司（以下簡稱祥耀公司）於民國八十九年三月至六月間邀同
    被告戊○○、庚○○為連帶保證人，向原告借款十筆，並由被告戊○○、庚○○
    己○○、丁○○及丙○○各書立保證書，保證借款人祥耀公司於現在及將來對原
    告所負之借款、票據及其他一切債務，以本金新台幣（下同）一千萬元為限額，
    願與之連帶負全部清償責任；被告祥耀公司向原告借款計有十筆，其日期、金額
    、利息及違約金均如附表所示，除約定應按月繳納利息，如未按期繳納利息即喪
    失期限利益視為全部到期外，並於約定書第十四條合意以台灣屏東地方法院為第
    一審管轄法院。詎被告祥耀公司自如附表所示之利息起算日起即未按時繳納利息
    ，尚積欠如附表所示之本金共計二百四十四萬一千四百二十七元，迭經催討均未
    清償，爰依消費借貸及連帶保證之法律關係，訴請被告連帶給付如附表所示之本
    金、利息及違約金。
三、證據：提出放款戶授信明細查詢單一件、保證書二件、約定書六件及借據十件為
    證。
乙、被告方面：
一、聲明：求為判決駁回原告之訴。
二、陳述：
    被告對原告主張借款之事實及如附表所示之金額、利息、違約金均不爭執。
    理    由
一、本件原告主張被告祥耀公司於八十九年三月至六月間邀同被告戊○○、庚○○為
    連帶保證人，向原告借款十筆，並由被告戊○○、庚○○、己○○、丁○○及丙○○各書立保證書，保證其於現在及將來對原告所負之借款、票據及其他一切債
    務，以本金一千萬元為限額，願與之連帶負全部清償責任。被告祥耀公司向原告
    借款計有十筆，其日期、金額、利息及違約金均如附表所示，除約定應按月繳納
    利息，如未按期繳納利息即喪失期限利益視為全部到期外，並於約定書第十四條
    合意以台灣屏東地方法院為第一審管轄法院，詎被告祥耀公司自如附表所示之利
    息起算日起即未按時繳納利息，尚積欠如附表所示之本金共計二百四十四萬一千
    四百二十七元之事實，業據其提出與所述相符之借據、保證書、約定書及放款戶
    授信明細查詢單等件為證，且為被告所不爭執，原告之主張應堪信為實在。
二、從而，原告依消費借貸及連帶保證之法律關係，訴請被告應連帶給付原告所欠之
    本金金額及自遲延清償日起按借款約定利率計算之利息與違約金，於法即無不合
    ，所訴應予准許。又原告陳明願供擔保，聲請宣告假執行，核亦無不合，爰酌定
    相當之擔保金額，併准許之。
據上論結，本件原告之訴為有理由，依民事訴訟法第八十五條第二項、第三百九十條
第二項，判決如主文。
中      華      民      國    八十九    年      八      月    三十一    日
                                    臺灣屏東地方法院民事第二庭
~B法      官  王致傑
右為正本係照原本作成。
如不服本判決，應於送達後廿日內，向本院提出上訴狀。
~B法院書記官  粘嫦珠
中      華      民      國    八十九    年      八      月    三十一    日


司法院資訊處製作；財團法人民間司法改革基金會備份。
